# 关于并购过桥贷款的利息是否属于非经常损益的讨论

提问人：JXCY_ZDP 时间：2018-05-26 22:56:34
各位版主， 某公司并购海外一个标的，年初标的交割的时候，首先通过过桥贷款 100 亿元，年利率5%， 9 月底完成发行股份融资 80 ，偿还了借款 80 亿元。 在年度报告中对于非经常性损益的填列中，对于过桥借款利息是否属于非经的其他的发生了争议。 有人认为：
财务费用当然是经常性损益； 有人认为： 100 亿元借款的利息都是为并购而发生的一次性利息，应该属于非经常性的，这样才不会误导投资者； 还有人认为：应该仅是 80 亿元的利息支出属于非经常性损益， 20 亿元公司准备在一定时期或者长期内保持这个负债规模的，不是非经常性的。 另外：与并购相关的费用是否应列报到非经呢？ 关于非经常性损益除了列举的 20 项外，对于其他都是基于企业或者审计师的判断，非常的不统一。 某年监管机构对非经还做了调查，例如：长期资产报废是属于非经的第一项的，而长期资产减值是列示第一项、还是最后一项，还是不属于？现在资产处置损益已经从营业外支出中提到营业利润中了，是否非经的口径要调整呢？ 请各位高手分享经验，指点迷津！非常感谢！

回答人：chenyiwei
个人意见：企业进行并购操作的目的是业务扩张或者战略发展，与日常经营活动不可能是无关的，也没有证据表明可预见的未来不会再发生此类大额并购贷款利息支出，故应不属于非经常性损益。 另外，非经常性损益是证监会规定的监管指标，其解释权属于证监会。在证监会对《公开发行证券的公司信息披露解释性公告第 1 号——非经常性损益（ 2008 ）》进行修订之前，对非经常性损益的认定仍维持原口径。资产处置损益、政府补助等财务报表列报口径的调整不影响非经常性损益的认定。